【裁判字號】    98,審訴,6420
【裁判日期】    981230
【裁判案由】    清償借款
【裁判全文】
臺灣臺北地方法院民事判決            98年度審訴字第6420號
原      告  臺灣中小企業銀行股份有限公司
法定代理人  丁○○
訴訟代理人  甲○○
被      告  優樂開發股份有限公司
兼法定代理  丙○○
人
被      告  乙○○
訴訟代理人  丙○○
上列當事人間清償借款事件，本院於民國98年12月29日言詞辯論
終結，判決如下：
    主      文
被告優樂開發股份有限公司、劉保坤與楊絜縈（原名楊昌玉、楊
絜如）應連帶給付原告新臺幣佰拾玖萬零柒佰肆拾元，及
自民國九十八年六月二十日起至清償日止，按週年利率百分之三
點八一計算之利息，暨自民國九十八年七月二十日起至清償日止
，其逾期在六個月以內者，按上開利率百分之十，超過六個月者
，按上開利率百分之二十計算之違約金。
被告優樂開發股份有限公司、劉保坤應連帶給付原告新臺幣貳拾
伍萬貳仟捌佰捌拾柒元，及其中本金新臺幣貳拾肆萬肆仟玖佰捌
拾柒元部分自民國九十八年十一月二日起至清償日止，按週年利
率百分之八點二六計算之利息，暨自民國九十八年十一月二日起
至民國九十八年十二月一日止，按月計付違約金新臺幣佰元，
自民國九十八年十二月二日起至清償日止，按月計付違約金新臺
幣陸佰元。
訴訟費用新臺幣萬柒仟壹佰拾伍元由被告優樂開發股份有限
公司、劉保坤與楊絜縈（原名楊昌玉、楊絜如）連帶負擔百分之
九十三，餘由被告優樂開發股份有限公司、劉保坤連帶負擔。
    事實及理由
一、按當事人得以合意定第一審管轄法院，民事訴訟法第24條第
    1 項前段定有明文。查本件兩造於授信約定書第13條、商務
    卡約條款第24條約定，同意以本院為第一審管轄法院，本院
    就本件訴訟自有管轄權。
二、原告起訴主張略以：
  (一)被告優樂開發股份有限公司邀同被告劉保坤與楊絜縈( 原名
    楊昌玉、楊絜如) 為連帶保證人，於民國96年4 月17日向原
    告借款新臺幣（以下同）4,000,000 元，約定借款期間自96
    年4 月19日起至97年4 月19日止，利息均依原告基準利率加
    1. 45 ％計算，並均自實際撥款日起，依年金法按月付息，
    於到期日97年4 月19日還清本金。被告於到期日均無法償還
    本金，於同日與原告簽訂契據條款變更契約，原到期日延長
    至10 1年4 月19日分36期，按月付息並平均攤還本金，利息
    均依原告基準利率加1.5 ％計算。被告再於98年5 月18日與
    原告簽訂契據條款變更契約，約定自98年5 月19日至99年4
    月19 日 ，按月付息並各攤還本金10,000元，自99年5 月19
    日至10 1年4 月19日止，按月付息並平均攤還本金，利息均
    依原告基準利率加1.5 ％計算，經查本行基準利率於本案逾
    期時係為年率2.31％，故目前利率為3.81％，如未按期清償
    ，逾期清償在6 個月以內者，按上開利率10％，超過6 個月
    者，按上開利率20％計付違約金，並約定如有任何一宗債務
    不依約清償本金時，債務視為全部到期。詎料被告優樂開發
    股份有限公司自98年6 月20日起即未依約繳納本息，計尚欠
    本金3, 390,743元，及如主文第1 項所示之利息、違約金等
    迄未給付，依約被告劉保坤與楊絜縈( 原名楊昌玉、楊絜如
    ) 自應負擔連帶保證清償責任。
  (二)被告優樂開發股份有限公司邀同被告劉保坤為連帶保證人，
    於96年4 月20日與原告成立信用卡使用契約，領用卡號0000
    000000000000、0000000000000000號之白金商務卡供被告劉
    保坤、訴外人楊昌玉使用，依約得於各特約商店記帳消費，
    並應於當期繳款截止日前清償，或以循環信用方式繳付最低
    應繳金額，逾期清償者，除喪失期限利益外，應另行給付按
    約定利率計算之利息，暨延滯第1 個月計付逾期手續費（即
    違約金）100 元、延滯第2 個月計付逾期手續費300 元、延
    滯第3 個月以上者，每月計付逾期手續費600 元，逾期不履
    行者，喪失期限利益，應視為全部到期。詎被告優樂開發股
    份有限公司至98年7 月1 日止，尚結欠如主文第2 項所示之
    本金、利息與違約金，除喪失期限利益，依約被告劉保坤自
    應負擔連帶保證清償責任，爰依消費借貸、信用卡使用契約
    及連帶保證法律關係提起本訴等語。並聲明：如主文第1 、
    2 項所示。
三、被告兼被告優樂開發股份有限公司法定代理人、被告乙○○
    訴訟代理人丙○○則答辯略以：對於原告主張積欠之金額沒
    有意見，對於起訴狀所附證物之形式上真正不爭執，因為公
    司仍在營業中，且應該是有前景，所以我們有積極的與原告
    協調，我們亦有請中小企業處出面幫我們協調，我們有清償
    的誠意，只希望原告能夠給我們一段時間等語。
四、經查，本件原告主張之上開事實，業據提出借據、授信約定
    書、基準利率表、欠款查詢表、信用卡申請書、商務卡約定
    條款、消費明細表等件影本為證，其主張核與上開證物相符
    ，復為被告所不爭執，是原告之主張堪認為真實。從而，原
    告依消費借貸、信用卡使用契約及連帶保證等法律關係，聲
    明請求如主文第1 、2 項所示之本金、利息及違約金，為有
    理由，應予准許。
五、據上論結，本件原告之訴為有理由。依民事訴訟法第78條、
    85條第1項後段、第2 項，判決如主文。
中    華    民    國    98    年    12    月    30    日
                  民事第六庭法  官  蔡和憲
以上正本係照原本作成。
如對本判決上訴，須於判決送達後20日內向本院提出上訴狀。
中    華    民    國    98    年    12    月    30    日
                            書記官  陳莉庭

司法院資訊處製作；財團法人民間司法改革基金會備份。
